【裁判字號】    98,訴,265
【裁判日期】    980526
【裁判案由】    違反毒品危害防制條例
【裁判全文】
臺灣臺南地方法院刑事判決               98年度訴字第265號
公  訴  人  臺灣臺南地方法院檢察署檢察官
被      告  乙○○
上列被告因違反毒品危害防制條例案件，經檢察官提起公訴（九
十八年度毒偵緝字第四六號），被告於本院準備程序進行中，就
被訴事實為有罪之陳述，經本院合議庭裁定由受命法官獨任進行
簡式審判程序，判決如下：
    主  文
乙○○施用第一級毒品，累犯，處有期徒刑柒月；又施用第二級
毒品，累犯，處有期徒刑肆月。應執行有期徒刑拾月。
    事實及理由
壹、程序事項
  一、查被告乙○○所犯係死刑、無期徒刑、最輕本刑為三年以
      上有期徒刑以外之罪，其於準備程序中就被訴事實為有罪
      之陳述，經法官告知簡式審判程序之旨，並聽取公訴人及
      被告之意見後，業經本院合議庭裁定由受命法官獨任進行
      簡式審判程序，合先敘明。
  二、次按適用簡式審判程序之有罪判決書之製作，準用第四百
      五十四條之規定，刑事訴訟法第三百十條之二定有明文。
      本件經合議庭裁定由受命法官獨任進行簡式審判程序，爰
      依照前開法律規定，準用刑事訴訟法第四百五十四條為判
      決書之製作，先予敘明。
貳、實體事項
  一、本件犯罪事實、證據及應適用之法條除引用檢察官起訴書
      之記載（如附件）外，就證據部分補充：
  （一）被告於本院準備程序訊問及審理之自白（見本院民國九
        十八年三月三日、五月十二日準備程序筆錄及審判筆錄
        參照）。
  （二）被告前於九十三年間因施用毒品違反毒品危害防制條例
        案件，經本院以九十三年毒聲字第三七七號裁定令入勒
        戒處所觀察勒戒，因認無繼續施用毒品傾向，由臺灣臺
        南地方法院檢察署檢察官以九十三年毒偵字第七八八號
        為不起訴處分確定，復於九十四年間仍因施用毒品，違
        反上開條例案件，經臺灣高等法院臺南分院於九十四年
        十一月二十四日以九十四年上訴字第九四七號判決，將
        原判決撤銷，判處應執行有期徒刑一年二月確定，經入
        監服刑，於九十五年八月一日徒刑執行完畢出監等情，
        有臺灣高等法院被告前案紀錄表一份在卷可憑，則被告
        於前開觀察勒戒，及經判處徒刑執行完畢釋放後，五年
        內再犯本案毒品危害防制條例第十條之罪，應依法追訴
        、審判，本案事證明確，被告犯行洵堪認定。
  二、查海洛因與甲基安非他命依其成癮性、濫用性及對社會危
      害性之程度，已為毒品危害防制條例第二條第二項第一款
      、第二款分別列為第一級毒品與第二級毒品。核被告乙○
      ○所為，係犯毒品危害防制條例第十條第一項施用第一級
      毒品罪及同條第二項施用第二級毒品罪。其施用時非法持
      有第一級與第二級毒品海洛因、甲基安非他命之低度行為
      ，已分別為其施用之高度行為所吸收，均不另論罪。又被
      告所犯上開二罪間，犯意各別，行為互異，應予分論併罰
      。再被告有如起訴書之犯罪事實欄所述之前案科刑及執行
      紀錄，有卷附臺灣高等法院被告前案紀錄表可稽，其受有
      期徒刑之執行完畢，五年以內故意再犯本件有期徒刑以上
      之罪，依刑法第四十七條第一項規定為累犯，應依法各加
      重其刑。按刑法第六十二條前段所規定之自首，係以對於
      未發覺之犯罪自首而受裁判為要件，故犯罪行為人應於有
      偵查犯罪職權之公務員未發覺犯罪事實或犯罪人之前自首
      犯罪，且接受裁判，兩項要件兼備，始得依刑法第六十二
      條前段自首之規定減輕其刑（有最高法院八十六年臺上字
      第一九五一號判決可資參佐）。查被告雖於九十七年八月
      二十八日零時許，在臺南縣永康市○○路與大灣東路口，
      為警實施路檢時而攔下，當場發現為毒品治安顧慮人口而
      當場詢問被告有無施用毒品時，被告坦承有施用毒品海洛
      因之犯行，並接受採尿送驗乙節，有警詢筆錄及臺南縣警
      察局永康分局刑事案件報告書各一份可憑，惟被告於檢察
      官偵查中因被告逃逸，經併案通緝，於九十八年二月十日
      始經通緝到案等情，有臺南縣警察局永康分局於九十七年
      十二月十八日以南縣永警偵字第０九七００二三三三一七
      號函所附拘票、執行拘提報告書、送達證書、臺灣臺南地
      方法院檢察署九十八年二月二日以甲○瑞偵清緝字第二二
      六號併案通緝書、臺南縣警察局麻豆分局解送人犯報告書
      、同前開檢察署九十八年二月十二日甲○瑞偵清銷字第四
      一四號撤銷通緝書等資料在卷可憑，足認被告雖於警方臨
      檢時坦承有施用毒品海洛因之犯行，但於檢察官偵查中既
      已逃匿，即無接受裁判之意思，核與刑法第六十二條前段
      所規定自首之要件不合，尚難依該規定減輕其刑，併此說
      明。爰審酌被告前因施用毒品經送觀察、勒戒治療程序，
      及經判處徒刑入監執行完畢後，猶未認清毒品戕害身心之
      惡，不思戒絕革除惡習，仍為本案犯行，顯然其意志力甚
      為薄弱，迄未能戒除毒癮，惟兼衡被告施用毒品犯行，性
      質上乃屬對自我身心健康之自戕行為，但對社會秩序隱藏
      有不良影響，及犯後坦承犯行之態度等一切情狀，分別量
      處如主文所示之刑，並定其應執行之刑。
據上論斷，應依刑事訴訟法第二百九十九條第一項前段、第二百
七十三條之一第一項、第三百十條之二、第四百五十四條，毒品
危害防制條例第十條第一項、第二項，刑法第十一條前段、第四
十七條第一項、第五十一條第五款，判決如主文。
本案經檢察官林朝文到庭執行職務。
中    華    民    國    98    年    5     月    26    日
                  刑事第四庭  法  官  程克琳
以上正本證明與原本無異。
如不服本判決應於收受本判決後10日內向本院提出上訴書狀，並
應敘述具體理由。如未敘述上訴理由者，應於上訴期間屆滿後20
日內向本院補提理由書狀（均須按他造當事人之人數附繕本）「
切勿逕送上級法院」。
                              書記官  曾美滋
中    華    民    國    98    年    5     月    26    日
附錄本案論罪科刑法條
毒品危害防制條例第10條：
施用第一級毒品者，處 6 月以上 5 年以下有期徒刑。
施用第二級毒品者，處 3 年以下有期徒刑。


司法院資訊處製作；財團法人民間司法改革基金會備份。
